臺灣雲林地方法院刑事判決　　　　　　　100年度訴字第462號
公　訴　人　臺灣雲林地方法院檢察署檢察官
被　　　告　王國鐘
上列被告因違反毒品危害防制條例案件，經檢察官提起公訴（
100 年度毒偵字第616 號、第669 號、第737 號、第788 號），
被告於準備程序期日就被訴事實為有罪陳述，本院進行簡式審判
程序，並判決如下：
    主  文
王國鐘施用第一級毒品，共肆罪，均累犯，各處有期徒刑拾月。
應執行有期徒刑壹年陸月。
    事  實
一、王國鐘前因施用毒品案件，經觀察、勒戒執行完畢，認無繼
    續施用毒品之傾向，於民國87年11月17日由臺灣雲林地方法
    院檢察署檢察官以87年度偵字第3670號為不起訴處分確定。
    復因施用第一、二級毒品案件，經起訴並戒治，由本院以91
    年度訴字第82號判處應執行有期徒刑1 年確定；而強制戒治
    部分，雖於91年9 月16日停止強制戒治付保護管束出所，惟
    其於保護管束期間，復因施用第一級毒品案件，而經撤銷停
    止戒治裁定後，執行強制戒治殘刑，於92年10月2 日期滿，
    所涉施用毒品罪嫌，亦由本院以92年度訴字第305 號判處有
    期徒刑8 月確定，兩案接續執行，於94年2 月5 日縮短刑期
    假釋付保護管束出監，迄94年5 月13日假釋期滿未經撤銷，
    以執行完畢論。再因施用毒品案件，經本院分別以97年度訴
    字第1365號、98年度訴字第487 號判處有期徒刑9 月、10月
    確定，並經裁定合併定應執行有期徒刑1 年1 月，於99年4
    月15日執行完畢。詎其仍不知悔改，復分別基於施用第一級
    毒品海洛因之犯意，先後於：
  (一)100 年3 月1 日某時，在雲林縣麥寮鄉公所購得海洛因後，
    在該處以將海洛因摻水置於針筒內注射之方式，施用第一級
    毒品海洛因1 次。並於100 年3 月1 日14時許，為警在雲林
    縣虎尾鎮○○里○○○ 縣道查獲，同日徵得其同意後採集尿液
    送驗，結果呈現嗎啡陽性反應。
  (二)100 年4 月6 日經採尿時點回溯72小時內之某時，在雲林縣
    臺西鄉牛厝村成功47之6 號住處內，以將海洛因摻水置於針
    筒內注射之方式，施用第一級毒品海洛因1 次。於100 年4
    月6 日經臺灣雲林地方法院檢察署觀護人室採尿送驗，結果
    檢出嗎啡陽性反應。
  (三)100 年4 月11日經採尿時點回溯72小時內之某時，在上開住
    處內，以將海洛因摻水置於針筒內注射之方式，施用第一級
    毒品海洛因1 次。於100 年4 月11日經臺灣雲林地方法院檢
    察署觀護人室採尿送驗，結果檢出嗎啡陽性反應。
  (四)100 年4 月17日10時許，在上開住處內，以將海洛因摻水置
    於針筒內注射之方式，施用第一級毒品海洛因1 次。於100
    年4 月18日11時20分，因其為毒品列管人口，經警通知到場
    採尿送驗結果，呈嗎啡陽性反應，而查悉上情。
二、案經雲林縣警察局虎尾分局、臺西分局報告及臺灣雲林地方
    法院檢察署檢察官檢舉、偵查後起訴。
    理  由
一、本件被告所犯為死刑、無期徒刑、最輕本刑為三年以上有期
    徒刑以外之罪，亦非屬高等法院管轄之第一審案件，其於準
    備程序進行中，先就被訴事實為有罪之陳述，經法官告知簡
    式審判程序之旨，並聽取公訴檢察官之意見後，依刑事訴訟
    法第273 條之1 第1 項、第273 條之2 等規定，裁定進行簡
    式審判程序，且不受同法第159 條第1 項、第161 條之2 、
    第161 條之3 、第163 條之1 及第164 條至第170 條所規定
    證據能力認定及調查方式之限制，合先敘明。
二、上開事實，均業經被告坦承不諱，而被告分別於100 年3 月
    1 日14時許、100 年4 月6 日11時許、100 年4 月11日10時
    40分許、100 年4 月18日11時20分許，為警方與觀護人室所
    採集之尿液，分別經送往詮昕科技股份有限公司、臺灣檢驗
    科技股份有限公司以酵素免疫分析法EIA 篩檢及氣相層析質
    譜儀GC／MS檢驗之結果，均呈現嗎啡陽性反應，此有雲林縣
    虎尾分局查獲毒品嫌犯尿液送檢代號與真實姓名對照表1 紙
    、受保護管束人尿液檢體監管紀錄表2 紙、應受尿液採驗人
    尿液檢體採集送驗紀錄表1 紙，及詮昕科技股份有限公司
    100 年3 月17日、100 年4 月28日濫用藥物尿液檢驗報告、
    臺灣檢驗科技股份有限公司100 年4 月20日、100 年4 月27
    日濫用藥物尿液檢驗報告各1 份附卷可稽（虎尾分局警卷第
    4 頁、第5 頁，第669 號偵卷第3 頁、第5 頁，第737 號偵
    卷第3 頁、第5 頁，臺西分局警卷第4 頁、第6 頁），綜上
    足認被告前開自白與事證相符，堪予採信。再按毒品危害防
    制條例於92年7 月9 日修正公布，自93年1 月9 日施行，其
    中第20條將施用毒品之刑事處遇程序，區分為「初犯」及「
    5 年內再犯」、「5 年後再犯」。而依修正後之規定，僅限
    於「初犯」及「5 年後再犯」2 種情形，始應先經觀察、勒
    戒或強制戒治程序。倘被告於5 年內已再犯，經依法追訴處
    罰，縱其第3 次（或第3 次以上）再度施用毒品之時間，在
    初犯經觀察、勒戒或強制戒治執行完畢釋放5 年以後，已不
    合於「5 年後再犯」之規定，且因已於「5 年內再犯」，顯
    見其再犯率甚高，原實施觀察、勒戒或強制戒治，已無法收
    其實效，即應依該條例第10條處罰（最高法院95年度第7 次
    刑事庭會議決議參照）。經查，前因施用毒品案件，經觀察
    、勒戒執行完畢，認無繼續施用毒品之傾向，於87年11月17
    日由臺灣雲林地方法院檢察署檢察官以87年度偵字第3670號
    為不起訴處分確定。復因施用第一、二級毒品案件，經起訴
    並戒治，由本院以91年度訴字第82號判處應執行有期徒刑1
    年確定；而強制戒治部分，雖於91年9 月16日停止強制戒治
    付保護管束出所，惟其於保護管束期間，復因施用第一級毒
    品案件，而經撤銷停止戒治裁定後，執行強制戒治殘刑，於
    92年10月2 日期滿，所涉施用毒品罪嫌，亦由本院以92年度
    訴字第305 號判處有期徒刑8 月確定，兩案接續執行，於94
    年2 月5 日縮短刑期假釋付保護管束出監，迄94年5 月13日
    假釋期滿未經撤銷，以執行完畢論。又因施用毒品案件，經
    本院分別以97年度訴字第1365號、98年度訴字第487 號判處
    有期徒刑9 月、10月確定，並經裁定合併定應執行有期徒刑
    1 年1 月，於99年4 月15日執行完畢，此有臺灣高等法院被
    告前案紀錄表1 份附卷可參，是本件被告雖係於受觀察、勒
    戒執行完畢後5 年後，再犯本件毒品危害防制條例第10條第
    1 項之罪，惟因前述5 年內曾另再犯施用毒品罪名而屬3 犯
    以上，經依法予以追訴，事證明確，被告犯行均堪以認定，
    應依法論科。
三、核被告所為，均係犯毒品危害防制條例第10條第1 項之施用
    第一級毒品罪。其持有第一級毒品之低度行為，則為施用之
    高度行為所吸收，均不另論罪。而被告所犯4 次施用第一級
    毒品罪間，犯意各別，行為互殊，應分論併罰。又被告有前
    述犯罪事實欄所記載之前科紀錄，此有臺灣高等法院被告前
    案紀錄表1 份附卷足憑，故被告於受有期徒刑執行完畢後，
    5 年內故意再犯本件有期徒刑以上之各罪，依刑法第47條第
    1 項規定，為累犯，應依法分別加重其刑。爰審酌被告前因
    施用毒品案件，已經觀察、勒戒、強制戒治、多次起訴科刑
    執行完畢，竟仍不思悔改，徹底袪除施用毒品之惡習，再多
    次施用海洛因，繼續沈淪毒海殊不可取，惟念及其施用毒品
    之犯行，在本質上乃屬戕害自己身心健康之行為，尚未有嚴
    重破壞社會秩序或侵害他人權益之情形，又其犯後均坦承犯
    行，態度尚佳，暨被告自陳幫忙家中務農，身患疾病，希望
    藉由服用美沙酮戒除毒癮等一切情狀，分別量處如主文所示
    之刑，再合併定其應執行之刑。
四、據上論斷，應依刑事訴訟法第273 條之1 第1 項、第299 條
    第1 項前段，毒品危害防制條例第10條第1 項，刑法第11條
    前段、第47條第1 項、第51條第5 款，判決如主文。
本案經檢察官莊珂惠到庭執行職務。
中    華    民    國   100    年    6     月    30    日
                  刑事第三庭    法  官  蕭雅毓
以上正本證明與原本無異。
如不服本判決應於收受判決後10日內向本院提出上訴書狀，並應
敘述具體理由；其未敘述上訴理由者，應於上訴期間屆滿後20日
內向本院補提理由書（均須按他造當事人之人數附繕本）。「切
勿逕送上級法院」。
                                書記官  鍾宜津
中    華    民    國   100    年    6     月    30    日
附錄本案論罪科刑法條全文：
毒品危害防制條例第10條
施用第一級毒品者，處 6 月以上 5 年以下有期徒刑。
施用第二級毒品者，處 3 年以下有期徒刑。